【裁判字號】    98,交聲更,4
【裁判日期】    990119
【裁判案由】    違反道路交通管理處罰條例聲明異議
【裁判全文】
臺灣澎湖地方法院交通法庭裁定    98年度交聲更字第4號
原處分機關  交通部公路總局高雄區監理所澎湖監理站
異  議  人  甲○○
即受處分人
上列異議人即受處分人因違反道路交通管理處罰條例案件，對於
交通部公路總局高雄區監理所澎湖監理站於中華民國98年7月20
日所為之處分（原處分案號：澎監違裁字第裁84－T00000000號
）聲明異議，經本院於98年9月8日以98年度交聲字第75號裁定後
，異議人不服，提起抗告後，經臺灣高等法院高雄分院於98年10
月30日以98年度交抗字第715號裁定撤銷發回更審，本院更為裁
定如下：
    主    文
異議駁回。
    理    由
一、原處分意旨略以：異議人即受處分人甲○○於民國98年6月
    15日18時48分，騎乘車牌號碼NM5-578號重型機車，在馬公
    市○○路、三多路之有燈光號誌管制之交岔路口時闖紅燈，
    遭警舉發，原處分機關依道路交通管理處罰條例第53條第1
    項、第63條第1項第3款之規定，裁處異議人罰鍰新臺幣（下
    同）1,800元，並記違規點數3點等語。
二、聲明異議意旨略以：異議人雖曾於上揭時地，騎乘車牌號碼
    NM5-578號重型機車，但異議人當時原本是停在澎湖科技大
    學大門右側警衛室門口，直行進入三多路，並非自六合路左
    轉進入三多路，六合路當時固然是紅燈，但異議人並無騎乘
    機車闖紅燈之情事，原處分機關未經查明即貿然對於異議人
    加以裁罰，亦非適當。從而，異議人不服原裁處，乃提起本
    件異議。
三、按汽車駕駛人，行經有燈光號誌管制之交岔路口闖紅燈者，
    處新臺幣1,800元以上5,400元以下罰鍰，並記違規點數3點
    ，道路交通管理處罰條例第53條第1項及第63條第1項第3款
    分別定有明文。
四、經查：
  (一)異議人於上開時、地，騎乘上揭重型機車，而經原處分機關
    以行經有燈光號誌管制之交岔路口闖紅燈為由掣單舉發並裁
    罰之事實，為異議人所不爭執，並有澎湖縣政府警察局舉發
    違反道路交通管理事件通知單、原處分機關之違反道路交通
    管理事件裁決書在卷可稽，堪以認定。
  (二)經本院依職權勘驗舉發員警乙○○所拍攝之光碟，略以：「
    …98年6月15日18時51分8秒，澎湖科技大學前三多路路口號
    誌由紅燈轉為綠燈，18時51分19秒，一台重型機車，由身著
    白色短袖上衣男子（即異議人）騎乘，自六合路打左轉方向
    燈左彎至三多路，18時51分25秒，警方攔停上開機車駕駛人
    ，並製發違規通知單予駕駛人…」，有卷附光碟及勘驗筆錄
    可稽；證人乙○○亦證稱：伊騎車行經三多路、六合路交岔
    口時，三多路交通號誌是綠燈，異議人所騎乘之機車左轉入
    三多路，伊因此將異議人攔停開單；異議人亦自陳：當時六
    合路是紅燈等語，可見異議人確有違規自六合路闖紅燈進入
    三多路之事實。異議人雖辯稱伊係自澎湖科技大學警衛室門
    口，直行進入三多路，並非自六合路左轉進入三多路云云，
    惟由上開錄影光碟觀之，異議人在交岔路口時，機車具有相
    當速度，且轉彎角度接近90度，並非直行，況異議人若為直
    行，又何須打轉彎燈號？是以，異議人上開所辯，無非事後
    卸責之詞，不足採信。從而，異議人在上開交岔路口違規闖
    紅燈之事實，堪以認定。
五、綜上所述，異議人於上述時、地，騎乘重型機車行經有燈光
    號誌管制之交岔路口闖紅燈之違規事實既可認定，則原處分
    機關依道路交通管理處罰條例第53條第1項及第63條第1項第
    3 款等規定，裁處異議人罰鍰1,800元，並記違規點數3點，
    並無違誤。至於異議人任意指摘本件原裁決處分有所不當，
    經核並無理由，故應予以駁回。
六、據上論斷，應依道路交通案件處理辦法第19條，裁定如主文
    。
中    華    民    國    99    年    1     月    19    日
                      交通法庭  法  官  李宛玲

以上正本證明與原本無異。
如不服本裁定，應於裁定送達之翌日起5日內向本院提出抗告狀
(須附繕本) 。
中    華    民    國    99    年    1     月    19    日
                                書記官  莊茹茵

司法院資訊處製作；財團法人民間司法改革基金會備份。
